Guillermo D. Quintana



CIBERSEGURIDAD Y HACKING ÉTICO

Entusiasta y fanático de la informática con mas de 20 años de experiencia autodidacta. Por otro lado, hace mas de 10 años, pasé mucho tiempo en la comunidad gamers "plataoplomo.com", era administrador de juegos, y me encargaba de la parte técnica de la comunidad, pero teniamos muchos problemas de seguridad, desde ese entonces decidi involucrarme en la seguridad informática.

CONTACTO



TELEFONO

+5401140946463



DIRECCION

Perito Moreno 2268, Villa Adelina, Bs.As,, Argentina



EMAIL

Guillermo.Quintana@outlook.com.ar



SITIO WEB Y SERVICIOS https://Osint.com.ar

SKILLS

GESTION DE POLITICAS DE RIESGO
Y PROTECCION DE INFRAESTRUCTURA CRÍTICAS

RESULUCION DE PROBLEMAS METODICO Y SISTEMATICO

MANEJO DE HERRAMIENTAS PENTEST, BUG WEB APP

TOPOLOGIAS Y ANALISIS DE REDES CON SIMULACIÓN

DEVSECOPS - SEGURIDAD EN EL CLICLO DE VIDA DE UN PROCESO O SOFTWARE

EDUCACIÓN



UNIVERSIDAD SCALABRINI
ORTIZ

2022 - 2024 Tecnicatura en Ciberseguridad MATERIAS PROMOVIDAS: 4



INSTITUTO GRASTRONOMICO INTERNACIONAL

2007 - 2009 Chef Profecional CARRERA TERMINADA



EXPERIENCIA LABORAL

Co-Founder



Sept 2022 a actualidad- compartimos conocimiento sobre distintas noticias e inteligencias Open source y servicio de Pentest

Responsable

RINCON JUMBO

junio 2006 a actualidad – cocinero, responsable de local, cajero, cafetero y compañero